【裁判字號】    96,建上易,22
【裁判日期】    970502
【裁判案由】    給付工程款
【裁判全文】
臺灣高等法院臺中分院民事裁定        96年度建上易字第22號
上  訴  人
即被上訴人  派格營造工程有限公司
                        樓之2.
法定代理人  乙○○
                        樓之2.
上列上訴人（即被上訴人）派格營造工程有限公司因與被上訴人
（即上訴人）甲○○間給付工程款事件，本院裁定如下：
    主  文
上訴人（即被上訴人）派格營造工程有限公司應於本裁定送達後
五日內，預納鑑定費新台幣壹拾陸萬貳仟捌佰伍拾伍元。
    理  由
一、查兩造於91年6月1日訂立工程合約書，由上訴人派格營造工
    程有限公司（下簡稱派格公司）承包坐落台中市○○區○○
    段571-3、575-19、610地號土地上興建被上訴人甲○○之住
    宅新建工程（四樓建物）門牌為：台中市○○○街191、193
    、195號（下簡稱系爭工程）。嗣派格公司以甲○○積欠系
    爭工程款為由，提起本訴，然甲○○抗辯系爭工程有多處瑕
    疵，並逾期完工，及尚有未完工部分，拒絕給付前開工程款
    云云，然為派格公司所否認。經原審判決派格公司部分勝訴
    及部分敗訴，並否定甲○○片面私下之鑑定報告書，嗣兩造
    均提起上訴，並經兩造合意選任建築師賴志信及系爭工程原
    始設計人林榮輝建築師共同鑑定系爭工程有無瑕疵，及有無
    完工；暨先前之鑑定報告書是否正確無誤，且被上訴人甲○
    ○表明願先墊付鑑定費用，有筆錄可稽（見本審卷第44頁）
    。經鑑定人即建築師賴志信及林榮輝受理，並通知甲○○繳
    交初勘費新台幣（下同）五千元及第一次鑑定費五萬五千元
    第二次鑑定費三萬元後，開始鑑定，然於鑑定過程中，鑑定
    人再通知被上訴人甲○○於97年4月15日前補繳第三次鑑定
    費162,855元，亦有相關函文可參（見本審卷第151、169、1
    91、192、199頁）。惟被上訴人甲○○逾期仍拒補繳，有台
    灣省建築師公會函文在卷可證（見本審卷第193頁）。經本
    院於97年4月21日裁定命被上訴人甲○○於五日內預繳上開
    第三次鑑定費，惟被上訴人甲○○逾期迄今仍未繳納，亦有
    送達回證及查詢表等在卷可證（見本審卷第201至204頁；第
    210頁），致本件訴訟無從進行，爰依民事訴訟法第九十四
    條之一之規定，命上訴人（即被上訴人）派格營造工程有限
    公司預納鑑定費162,855元，逾期則依同法第九十四條之一
    第一項但書及第二項規定處理。
二、茲依民事訴訟法第九十四條之一規定，裁定如主文所示。
中    華    民    國    97    年    5     月    2     日
          民事第一庭    審判長法  官  古 金 男
                              法  官  盧 江 陽
                              法  官  陳 繼 先
以上正本係照原本作成。
不得抗告。
                              書記官  陳 三 軫
中    華    民    國    97    年    5     月    2     日
                                                      Ｍ


司法院資訊處製作；財團法人民間司法改革基金會備份。
